【裁判字號】    98,消債更,313
【裁判日期】    981120
【裁判案由】    更生事件
【裁判全文】
臺灣臺北地方法院民事裁定           98年度消債更字第313號
聲  請  人
即  債務人  甲○○
上列當事人因消費者債務清理事件聲請更生，本院裁定如下：
    主  文
債務人甲○○自中華民國九十八年十一月二十日十七時起開始更
生程序。
命司法事務官進行本件更生程序。
    理  由
一、按法院開始更生程式之裁定，應載明其年、月、日、時，並
    即時發生效力；法院裁定開始更生或清算程式後，得命司法
    事務官進行更生或清算程式，必要時得選任律師、會計師或
    其他適當之自然人或法人一人為監督人或管理人；消費者債
    務清理條例第45條第1項、第16條第1項分別定有明文。
二、聲請意旨略以：聲請人有不能清償債務情事，於民國96年2
    月5日與最大債權銀行萬泰商業銀行協商達成還款協議，然
    當時聲請人每月薪資平均所得約新臺幣（下同）26,200元，
    因該銀行協商人員警告不成立協商，不但需支付20％之利息
    ，自用住宅還會被扣押拍賣，而協商銀行所提出之還款條件
    是無變動餘地，聲請人在無完全之協商能力同意每月還款
    24,729元，嗣聲請人因女兒及親友協助，共繳付26期，清償
    金額642,956元，惟聲請人長女於96年6月間罹患顱底惡性脊
    索瘤癌症，手術後長期作物理治療，無工作收入，並於98年
    2月2日死亡，聲請人又於98年3月1日遭調職減薪，經濟頓陷
    入困境，且心力交瘁而無力清償，於98年4月毀諾，故聲請
    人確係因不可歸責於己，致履行協商條件顯有重大困難。且
    聲請人無擔保或無優先權之債務未逾1,200萬元，復未經法
    院裁定開始清算程序或宣告破產，爰向本院聲請更生等語。
三、經查：聲請人所主張之上開事實，業據提出協議書、繳款明
    細表、戶籍謄本、保單借款證明、存摺、診斷證明書、死亡
    證明書、投保資料表、薪資單、借貸資金流向證明、財產及
    收入狀況書、減薪證明、96年及97年綜合所得稅各類所得資
    料清單及財產歸屬資料清單、聲請人之債權人清冊、財團法
    人金融聯合徵心中心綜合信用報告、聲請人之債務人清冊、
    勞工保險被保險人投保資料表、人壽保險單等件為證。此外
    ，本件又查無消費者債務清理條例第6條第3項、第8 條或第
    46條各款所定駁回更生聲請之事由存在，則聲請人聲請更生
    ，應屬有據，並依首開規定命司法事務官進行本件更生程序
    ，爰裁定如主文。
中    華    民    國    98    年    11    月    20    日
              民事第二十七庭法      官  李智民
上為正本係照原本作成
本件不得抗告
本裁定已於98年11月20日17時公告。
中    華    民    國    98    年    11    月    20    日
                            書  記  官  游士霈

司法院資訊處製作；財團法人民間司法改革基金會備份。
